臺灣新竹地方法院民事裁定  
110年度小抗字第3號
抗  告  人  陳奕瑋  
相  對  人  張峻瑋  

上列當事人間請求履行契約事件，抗告人對於民國110年9月13日
本院新竹簡易庭所為之移轉管轄裁定（110年度竹小調字第1341
號）提起抗告，本院合議庭裁定如下：
    主  文
抗告駁回。
抗告程序費用新臺幣壹仟元由抗告人負擔。
    理  由
一、本件抗告意旨略以：尚庭有限公司之設址及業務範圍均於新
    竹地區，相對人為尚庭有限公司之實際負責人，可推定其生
    活重心亦在新竹地區。抗告人係因最初合夥股東協議書之約
    定成為尚庭有限公司股東，嗣欲退出合夥經營，徵詢其他股
    東行使優先承買權，而由相對人向抗告人以同價格洽購股份
    ，故應有合夥股東協議書合意管轄約定之適用。兩造成立股
    權讓售契約，並於公司所在之新豐分店簽立相關讓渡文件，
    本件訴之原因發生地、履行地均在新竹地區，原審未查，求
    為廢棄原裁定等語。 
二、按對於小額程序之第一審裁判，得上訴或抗告於管轄之地方
    法院，其審判以合議行之。對於前項第一審裁判之上訴或抗
    告，非以其違背法令為理由，不得為之，民事訴訟第436條
    之24定有明文。又所謂違背法令，依同法第468條規定，係
    指不適用法規或適用不當而言。次按訴訟之全部或一部，法
    院認為無管轄權者，依原告聲請或依職權以裁定移送其管轄
    法院，民事訴訟法第28條第1項定有明文。又訴訟，由被告
    住所地之法院管轄，民事訴訟法第1條第1項前段亦有明文。
三、經查，抗告人前開抗告事由未具體指摘原裁定有何違背法令
    之處，亦未陳明原裁定如何不適用法規或適用法規不當，是
    其提起本件抗告，於法已有未合，應予駁回。況查，本件抗
    告人係依股權讓售契約之法律關係請求相對人給付股款，並
    非依合夥股東合作協議書之法律關係為請求，更非以尚庭有
    限公司為起訴對象，亦與尚庭有限公司之業務無關，要難認
    本件係屬關於事務所或營業所之業務範圍而涉訟，自無從以
    公司設於何處而決定本件管轄之範圍、亦無合夥股東協議書
    關於合意管轄約定之適用。另從卷附現存證據資料，無法證
    明兩造間之股權讓售契約就契約履行地已有明示或默示之約
    定，亦難依抗告人主張相對人為尚庭有限公司之實際負責人
    逕自推論相對人日常即在尚庭有限公司所在之新竹市處理公
    司事務。因此，原裁定將本件裁定移送相對人住所地之法院
    即臺灣新北地方法院地院，於法並無違誤，抗告意旨指摘原
    裁定不當，求予廢棄，為無理由，應予駁回。
四、據上論結，本件抗告為無理由，依民事訴訟法第436條之32
    第3項、第495條之1第1項、第444條第1項、第95條、第78條
    ，裁定如主文。
中　　華　　民　　國　　110 　年　　11　　月　　23　　日
                  民事第二庭  審判長  法  官  彭淑苑
　　　　　　　　　　　　　　　　　　　法  官  周美玲
　　　　　　　　　　　　　　　　　　　法  官  傅伊君 
以上正本係照原本作成。　
本裁定不得再抗告。　　　　　　　　　　　　　　
中　　華　　民　　國　　110 　年　　11　　月　　26　　日
                                      書記官  李勻淨